【裁判字號】    99,交抗,27
【裁判日期】    990630
【裁判案由】    違反道路交通管理處罰條例聲明異議
【裁判全文】
臺灣高等法院花蓮分院刑事裁定          99年度交抗字第27號
抗  告  人  甲○○
即受處分人
上列抗告人因違反道路交通管理處罰條例案件，不服臺灣花蓮地
方法院，中華民國99年5月20日所為裁定（99年度交聲字第188號
），提起抗告，本院裁定如下：
    主  文
抗告駁回。
    理  由
一、抗告意旨略以：抗告人甲○○於民國89年9月收到機車HES-7
    28違規超速罰單，罰緩新臺幣（下同）1,200元，經前往花
    蓮分局裁決處詢問違規事項，並請求給予違規舉證照片，因
    原處分機關謂其無違規事實舉證照片，故未按期納繳。復經
    5年，又收受同一事件之裁決書，亦因監理站無法舉證超速
    違規事實，伊亦未納繳罰款。再過5年，於99年4月經法務部
    行政執行署花蓮執行處，強制執行扣押伊銀行存款，伊前往
    繳交罰金5,038元後，再要求給予違規照片以利向監理所申
    訴，然該執行處亦無法給予舉證照片。伊認為原處分機關未
    有實質證據證明伊確有違規事實即予為罰緩之行政處分，甚
    為不合理且有失公平，是請求法院將上開罰金退還云云。
二、本案經本院審理結果，認原審以抗告人聲明異議逾期而駁回
    之裁定，認事用法核無違誤，應予維持，理由如下：
（一）按法院受理有關交通事件，準用刑事訴訟法之規定；其處
      理辦法，由司法院會同行政院定之，道路交通管理處罰條
      例第89條定有明文。再按，法院對於提起自訴或公訴之案
      件，應先為形式上之審理，如經形式上審理後，認為欠缺
      訴訟之要件，即應為形式之判決，毋庸再為實體上之審理
      （最高法院72年台上字第4481號判例參照），此項原則一
      體適用於所有案件，符合公平之要求。
（二）本件抗告人因違反道路交通管理事件遭警舉發開單後，於
      94年4月14日收受原處分機關於94年4月14日所為之花監違
      字第裁44-P00000000號裁決書，有收件回執乙紙附卷可稽
      ，聲明異議期間為收受裁決書翌日起20日內，亦於裁決書
      內載明，抗告人不得諉為不知。抗告人遲至99年5月13日
      始行提出本件異議，顯已逾20日之法定期間，抗告人既未
      能提出遲延之法律上正當理由，此項遲延效果，依公平原
      則自應由抗告人承擔。且抗告人遲延提出本件異議，無從
      補正，其提起異議既不合法律上之程序，異議之實質內容
      是否有理由，自已無從審究，原裁定予以駁回，並無違誤
      。故抗告人猶執陳詞，再事爭執，為無理由，應予駁回。
三、據上論結，應依道路交通管理處罰條例第89條前段，道路交
    通案件處理辦法第25條、第26條，刑事訴訟法第412條，裁
    定如主文。
中    華    民    國    99    年    6     月    30    日
                 交通法庭審判長法  官  何方興
                               法  官  林碧玲
                               法  官  王紋瑩
以上正本證明與原本無異。
本件不得再抗告。
中    華    民    國    99    年    6     月    30    日
                               書記官  李芸宜

司法院資訊處製作；財團法人民間司法改革基金會備份。
